Guillermo Jimenez Cruz

Ingeniero en Sistemas Computcionales



Datos personales



Guillermo Jimenez Cruz



gjimenezc@gmail.com



4831117957



Prolongacion Aquiles Serdan 61, Barrio San Rafael 79960 Tamazunchale



23 de abril de 1981



Soltero

Competencias

AWS	••••
Terraform	••••
Kubernetes	••••
Linux	••••
Windows	••••
Azure	••••
Scripting	••••
Virtualización	••••

Idiomas

CI/CD con Jenkins y Git

Ingles	••••	
Español	••••)

Perfil

Ingeniero en sistemas, con gusto por autoaprendizaje de nuevas tecnologías y la difusión del conocimiento , con más de 20 años de experiencia en el área de Tecnologías de información, los últimos años enfocado a desarrollarse como Devops, realizando la creación y configuración de Pipelines de AzureDevOps, configuración de proyectos de automatización e IaC en Azure DevOps, creación y configuración de IaC, creación de rutinas de scripting, programación de automatizaciones con Ansible

Experiencia

Profesor de Enseñanza Media Superior de Asignatura

feb 2022 - jul 2022

Centro de Bachillerato Tecnológico industrial y de servicios No. 187, Tamazunchale

Durante este semestre impartí los contenidos programáticos de la materia del submódulo "Mide e interpreta los parámetros de los sistemas eléctricos" de la especialidad de Técnico en electrónica, así como también realice las tareas de gestión académico-administrativa correspondientes al cargo

Técnico informático

abr 2021 - jun 2021

Instituto Nacional Electoral (INE), Tamazunchale

Dentro delas funciones que realice, estuvieron la de configuración delos equipos electrónicos y de cómputo empleados en el acopio, digitalización y transmisión de datos del CATD. apoyar la ejecución de las diferentes fases en el proceso técnico operativo durante las pruebas, simulacros

y jornada electoral para la operación del CATD. asistir y dar soporte al personal encargado de operar el equipo de computo, captura y transmisión de imágenes. procedimientos de conexión y configuración de los equipos electrónicos para el funcionamiento del CATD. apoyar al coordinador y supervisor de CATD y CCV en el seguimiento de todas las actividades operativas.

DevOps Ingeniero de Infraestructura Cloud

mar 2018 - mar 2021

BSD Enterprises, Monterrey

A cargo de la identificación de las necesidades y determinar la solución a los requerimientos, implementando sistemas, mejora continua de los procesos, actualización de las aplicaciones y plataformas, en infraestructuras nube y on premise. Maximizar el uso de los recursos, la automatización y el monitoreo de los procesos para garantizar la disponibilidad de los servicios que se proveen, todo basado en infraestructura como código que permite que sea escalable, y replicable

Support Enginner

ago 2013 - feb 2018

Freelance, Tamazunchale

Dentro de las actividades que realice de manera autónoma, fueron la integración de Soluciones de Hardware y Software para los sectores PYMES, Gobierno y Educación, así como también proporcionar Soporte IT para Clientes Domésticos, PYMES, Gobierno y Educación en la Ciudad de Tamazunchale S.L.P.

1st Level Support Enginner

may 2013 - ago 2013

CITI Value in Real Time, Mexico DF

En este puesto realizaba el monitoreo del sistema VTAE a través de un sistema de notificaciones a través del correo electrónico, comprobando la veracidad de los errores reportados analizando los logs del sistema alojado en servidores con distintos sistemas operativos, como AIX y Linux RedHat.

Otra de las actividades realizadas era la comprobación de la pertenencia del usuario a la red del operador móvil realizando la consulta de la Información en base de datos Oracle

Finalmente cada hora se realizaba el reporte de los resultados obtenidos en el

análisis de los logs y de las bases de datos al supervisor

Formación

Licenciatura en Ingeniería en Sistemas Computacionales

ago 1999 - dic 2004

Instituto Tecnológico Superior de Tamazunchale, Tamazunchale San Luis Potosi

Cursos

Microsoft Certified: Azure Fundamentals

presente

Actualmente me encuentro en vias de certificar mis conocimientos sobre conceptos, modelos y servicios de informática en la nube, como los de nube pública, privada e híbrida, además de los de infraestructura como servicio (laaS), plataforma como servicio (PaaS) y software como servicio (SaaS y poder demostrar experiencia sobre cómo Azure admite la seguridad, la privacidad, el cumplimiento y la confianza.